【裁判字號】    98,訴,1013
【裁判日期】    990913
【裁判案由】    違反毒品危害防制條例
【裁判全文】
臺灣嘉義地方法院刑事判決              98年度訴字第1013號
公  訴  人  臺灣嘉義地方法院檢察署檢察官
被      告  甲○○
指定辯護人  本院公設辯護人 顏玲玲
上列被告因違反毒品危害防制條例等案件，經檢察官提起公訴（
98年度偵緝字第353號），本院判決如下：
    主  文
甲○○轉讓第一級毒品，處有期徒刑壹年陸月，減為有期徒刑玖
月。
被訴販賣第一級毒品罪及轉讓第二級毒品罪部分，均無罪。
    犯 罪 事 實
一、甲○○因欲前往桃園縣中壢市購買第一級毒品海洛因及第二
    級毒品甲基安非他命，而央請高子嵐開車載送並於民國92年
    10月21日下午4時許，在台北縣板橋市○○路○段某處搭乘高
    子嵐所駕駛車牌號碼8B－2960號自小客車前往中壢市，於抵
    達中壢市某電子遊藝場後，甲○○示意高子嵐在外等候而進
    入該遊藝場向真實姓名不詳，綽號「西瓜」之成年男子購得
    海洛因、甲基安非他命一批後返回車上，車子即沿中壢市往
    桃園方向行駛，同日晚間8 時許，甲○○在車內點燃摻有海
    洛因之香菸，自已吸了幾口後（甲○○施用毒品部分，業經
    強制戒治期滿，並經臺灣嘉義地方法院檢察署以96年度戒毒
    偵字第17號為不起訴處分確定），基於轉讓第一級吸毒品海
    洛因的犯意，將該摻有海洛因之香煙無償轉讓供高子嵐吸食
    ，高子嵐即將車子停在某處路旁與甲○○輪流吸食該含海洛
    因之香菸。施用完畢，高子嵐臨時決定前往新竹縣關西向友
    人索取借款，因此車子轉沿國道3 號高速公路南往北方向行
    駛，嗣於同日晚間9時20分許，行經國道3號南向72公里處龍
    潭收費站時，因行車不穩，為警攔檢，當場在甲○○的黑色
    手提袋內查獲並扣得海洛因13包(合計淨重23.06 公克)、海
    洛因殘渣袋5包、安非他命5 包(毛重3.967公克)、中型夾鏈
    空袋16個、小型夾鏈空袋5 個；另於高子嵐褲子右側口袋當
    場查獲並扣得內有安非他命殘渣夾鏈袋1個，經循線追查，
    始查悉上情。
二、案經內政部警政署國道公路警察局第六警察隊報告臺灣桃園
    地方法院檢察署呈請臺灣高等法院檢察署令轉臺灣嘉義地方
    法院檢察署檢察官偵查起訴。
    理  由
壹、證據能力部分：
    按被告以外之人於審判外之言詞或書面陳述，除法律有規定
    者外，不得作為證據；又被告以外之人於審判外之陳述，雖
    不符合同法第159條之1至第159條之4之規定，但經當事人於
    審判程序同意作為證據，法院審酌該言詞陳述或書面陳述作
    成時之情況，認為適當者，亦得為證據。當事人、代理人或
    辯護人於法院調查證據時，知有第159條第1項不得為證據之
    情形，而未於言詞辯論終結前聲明異議者，視為有前項之同
    意，刑事訴訟法第159條第1項及第159條之5分別定有明文。
    查本判決下列所引之供述證據，雖屬傳聞證據，惟當事人及
    被告辯護人於本院審判期日中表示無意見不予爭執，且迄至
    言詞辯論終結前亦未表示異議，本院審酌該等證據之取得過
    程並無瑕疵，與本案待證事實間復具有相當之關聯性，以之
    為本案證據並無不當，自得採為本件認定事實之基礎，合先
    敘明。
貳、有罪部分：
一、上開犯罪事實業據被告於本院審理時坦承不諱，核與證人高
    子嵐於偵訊中之證詞相符（見台中地方法院檢察署96年度偵
    續字第114 號卷，下稱中檢96偵卷，第13頁；嘉義地方法院
    檢察署98年度偵緝字第353號卷，下稱嘉檢98偵卷，第125頁
    ），復有承辦員警蕭時暐、巫榮能執勤報告1 份（見臺灣桃
    園地方法院檢察署92年度毒偵字第3513號卷，下稱桃檢92偵
    卷，第6 頁）附卷可稽。另被告及證人高子嵐經採尿送驗，
    其結果均呈嗎啡陽性反應，此有國道公路警察局第六警察隊
    92年度10月份移送煙毒麻醉藥品人犯尿液檢體編號對照表1
    份與臺灣檢驗科技股份有限公司濫用藥物尿液檢驗報告2 份
    在卷可佐（見桃檢92偵卷第2、11頁；嘉檢98偵卷第146頁）
    ，足徵被告與證人高子嵐2 人均有施用海洛因。綜上各情以
    觀，被告上開自白確與事實相符。本件事證明確，被告犯行
    堪以認定，應依法論科。
二、論罪科刑：
(一)按行為後法律有變更者，適用行為時之法律。但行為後之法
    律有利於行為人者，適用最有利於行為人之法律。此為刑法
    第2條第1項揭示之法律變更從舊從輕原則。查被告行為後，
    刑法業於94年1月7日修正部分條文，並於94年2月2日公布，
    95年7月1日起施行。又毒品危害防制條例於98年5月5日修正
    部分條文，並於98年5 月20日公布，於98年11月20日施行，
    茲就新舊法比較情形分述如下：
  1.被告行為後，刑法第33條第5 款關於「罰金：一元以上」之
    規定，修正公布為「罰金：新臺幣一千元以上，以百元計算
    之」，刑法法定本刑中列有罰金刑者，其法定最低度罰金刑
    因之提高，涉及科刑規範變更，自有新舊法比較必要，比較
    結果，以舊法有利於行為人。
  2.又刑法「罰金刑加減」之規定，將舊法「僅加減其最高度」
    之規定（刑法第68條），改為「最高度及最低度同加減之」
    （刑法第67條），罰金法定刑之加減範圍變更，因屬刑罰權
    科刑規範之變更，於處斷時自有新舊法比較輕重必要，經比
    較結果，於有加重事由時，舊法最低度刑未同加，對被告較
    為有利；反之，於有減輕事由時，新法最低度刑同減之，對
    被告較為有利。
  3.修正後毒品危害防制條例第17條第2 項規定「犯第四條至第
    八條之罪於偵查中及審判中均自白者，減輕其刑」，修正前
    於偵查中及審判中均自白者，則無減輕其刑之規定，故以新
    法對被告較為有利。
  4.綜合上述刑罰權規範內容變更之條文，修正前、後之比較，
    依刑法第2條第1項規定之「從舊、從輕」原則，就被告上開
    犯行，綜合罪刑比較結果，衡量修正後「毒品危害防制條例
    第17條第2項關於偵查中及審判中均自白者，減輕其刑之規
    定，及刑法第67條罰金最低度刑同減之」等規定，以適用新
    法有利；修正前「刑法第33條第5款最低度罰金刑為1元以上
    之規定」以舊法有利，其結果仍以適用上開修正後之規定對
    被告為有利，自應一體適用修正後之規定論處。
(二)查海洛因為毒品危害防制條例第2條第2項第1 款所定之第一
    級毒品。被告將摻有海洛因之香菸點燃施用幾口後提供與證
    人高子嵐並輪流吸食，其轉讓之海洛因數量顯未達「轉讓毒
    品加重其刑之數量標準」所定「第一級毒品：淨重5 公克以
    上」之加重其刑標準，要屬無疑。故核被告所為，係犯毒品
    危害防制條例第8條第1項之轉讓第一級毒品罪。又被告轉讓
    前持有海洛因之低度行為應為轉讓之高度行為所吸收，不另
    論罪。另被告於檢察官偵訊，及本院準備程序與審理程序均
    坦承前揭轉讓第一級毒品犯行（見中檢96偵卷第13頁；本院
    院第116、135頁），依前揭修正後毒品危害防制條例第17條
    第2 項規定，應予減輕其刑。爰審酌被告前有違反麻醉藥品
    管理條例之前科素行，國中畢業之智識程度，其無視國家查
    緝毒品之禁令，以轉讓方式助長毒害擴散實屬不該，兼衡其
    為酬謝證人高子嵐載其前往購毒而將摻有海洛因之香菸轉讓
    與證人高子嵐吸食之動機、手段，轉讓之數量、次數，及犯
    後坦承犯行之態度，量處如主文所示之刑。又按中華民國九
    十六年罪犯減刑條例第5 條規定：「本條例施行前，經通緝
    而未於中華民國九十六年十二月三十一日以前自動歸案接受
    偵查、審判或執行者，不得依本條例減刑」，係指本條例施
    行前經通緝，而於施行後尚在通緝之被告或受刑人，如未於
    96年12月31日以前自動歸案者，即不得減刑而言。非謂只要
    曾遭通緝，不論何時經緝獲者，均不得減刑。故如於本減刑
    條例施行『前』通緝到案者，不論係緝獲或自動到案，只要
    罪刑符合減刑之條件，均在減刑之列（最高法院99年度台上
    字第3828、3039號判決意旨參照）。查本件被告雖於95年1
    月17日即經臺灣嘉義地方法院檢察署以嘉義地檢95年嘉檢慎
    偵昃緝字57號通緝，然業於上開減刑條例施行前之95年4 月
    25日經緝獲到案等情，有臺灣嘉義地方法院檢察署通緝書、
    臺北市政府警察局大安分局通緝案件移送書各1 份在卷可按
    （見本院卷第139頁、嘉檢98偵卷第1頁）。揆諸上開說明，
    自無前揭減刑條例第5 條不得減刑規定之適用要屬無疑。本
    件被告犯罪時間，既在96年4 月24日以前，且合於前揭罪犯
    減刑條例第2條第1項第3 款之規定，復無不得減刑之例外情
    形，爰依前揭罪犯減刑條例減其宣告刑二分之一。
三、末查本案員警固於92年10月21日晚間9時20分許，在國道3號
    南向72公里處龍潭收費站攔檢高子嵐所駕前揭自小客車，並
    當場在甲○○的黑色手提袋內查獲並扣得海洛因13包 (共計
    淨重23.06公克）、海洛因殘渣袋5包、甲基安非他命5包(毛
    重3.967公克)、中型夾鏈空袋16個、小型夾鏈空袋5 個等情
    ，有前揭承辦員警蕭時暐、巫榮能執勤報告1 份、法務部調
    查局92年10月22日調科壹字第080007024 號鑑定通知書（見
    桃檢92偵卷第26頁）及行政院衛生署管制藥品管理局管檢字
    第0950000124號檢驗成績書（見臺灣嘉義地方法院檢察署95
    年度毒偵緝字第55號卷第40頁）各1 份在卷可佐，固堪認定
    。然按查獲之第一級毒品，不問屬於犯人與否，均沒收銷燬
    之，毒品危害防制條例第18條第1 項前段定有明文；故被告
    經法院為有罪之判決時，查獲之毒品，與被告所犯本案有關
    者，固應於該有罪判決之主刑下諭知沒收；至若查獲之毒品
    ，與被告被訴之本案全然無關，法院自不得宣告沒收（最高
    法院94年度台上字第7319號、95年度台上字第1516號判決意
    旨參照）。查被告於於本院準備程序供稱上開扣案之海洛因
    及甲基安非他命等毒品，係供己施用，另海洛因殘渣袋則係
    其用過剩餘，至夾鏈袋則係用以分裝海洛因等語（見本院卷
    第91至93頁），否認係供轉讓第一級毒品海洛因犯行之用，
    且亦乏證據足資證明與本案有關，揆諸上開說明，爰不併予
    宣告沒收。
參、無罪部分：
一、公訴意旨略以：(一)甲○○於92年10月21日前一個星期的某
    日，基於販賣第一級毒品海洛因以營利之犯意，在台北縣樹
    林市○○街「名園賓館」內，將數量不詳價值新台幣 (下同
    )3千元之海洛因1小包販售與高子嵐，並自高子嵐處得款3千
    元。並於同時、同地另基於轉讓第二級毒品甲基安非他命的
    犯意，無償轉讓可供施用2 次數量之甲基安非他命與高子嵐
    ，供其吸食。(二)甲○○另於92年10月21日凌晨零時許，在
    台北縣樹林市○○街名園賓館，因高子嵐毒癮發作，甲○○
    即另基於無償轉讓第二級毒品甲基安非他命之犯意，自其皮
    包內取出1 包甲基安非他命，再取一空的夾鏈袋，分裝少許
    甲基安非他命予高子嵐供其吸食。因認被告上開行為涉犯毒
    品危害防制條例第4條第1項之販賣第一級毒品罪嫌，及同條
    例第8條第2項轉讓第二級毒品罪嫌。
二、按犯罪事實應依證據認定之，無證據不得認定其犯罪事實；
    又不能證明被告犯罪者，應諭知無罪之判決，刑事訴訟法第
    154條第2項、第301條第1項分別定有明文。再按認定不利於
    被告之事實，須依積極證據，苟積極證據不足為不利於被告
    事實之認定時，即應為有利於被告之認定，更不必有何有利
    之證據；又認定犯罪事實所憑之證據，雖不以直接證據為限
    ，間接證據亦包括在內，然而無論直接或間接證據，其為訴
    訟上之證明，須於通常一般之人均不致有所懷疑，而得確信
    為真實之程度者，始得據為有罪之認定，倘其證明尚未達於
    此一程度，而有合理性懷疑存在時，即不得遽為被告犯罪之
    認定（最高法院30年上字第816 號、76年台上字第4986號判
    例意旨參照）。再按施用毒品者所稱其向某人買受毒品之指
    證，不得作為有罪判決之唯一證據，仍須調查其他必要之證
    據，以察其是否與事實相符。良以毒品買受者之指證，依毒
    品危害防制條例第17條第1 項規定供出毒品來源，因而查獲
    其他正犯或共犯者，減輕或免除其刑。其憑信性於通常一般
    人已有所懷疑，縱自形式上觀察，並無瑕疵，其真實性仍有
    待其他必要證據加以補強。而所謂必要之補強證據，固不以
    證明販賣毒品犯罪構成要件之全部事實為必要，但以與施用
    者之指證具有相當之關聯性，經與施用者之指證綜合判斷，
    已達於通常一般人均不致有所懷疑而得確信者，始足當之（
    最高法院99年度台上字第4208號判決意旨參照）。
三、公訴意旨認被告涉犯上開販賣第一級毒品海洛因之犯行，無
    非係以：(一)證人高子嵐之指證；(二)扣案之疑似海洛因毒
    品13包經送驗結果，其中1 包含極微量之海洛因，此有前揭
    法務部調查局鑑定通知書在卷足佐，核與證人高子嵐證稱因
    施用感覺效果較差而要求退貨之證詞一致，而堪佐證證人高
    子嵐之證詞可採。(三)另扣案之上開海洛因、甲基安非他命
    及夾鏈袋數量非少，亦足認定被告有販賣海洛因與證人高子
    嵐之犯行等為其主要論據。另公訴意旨認被告涉犯轉讓第二
    級毒品甲基安非他命之犯行，無非係以：(一)證人高子嵐之
    指證；(二)本案承辦員警於上開時、地攔檢證人高子嵐所駕
    之自小客車，於證人高子嵐身上扣獲安非他命殘渣袋1 個；
    (三)證人高子嵐尿液檢驗報告呈甲基安非他命陽性反應等為
    其主要論據。訊據被告堅詞否認有何詐欺取財犯行，辯稱：
    上開送驗之海洛因，其中1 包含量極微，係因其以海洛因殘
    渣袋裝葡萄糖之緣故，至扣案之毒品均欲供其個人一己施用
    ，又伊不知道高子嵐毒品來源為何，伊未提供甲基安非他命
    供高子嵐施用等語。
四、經查：
(一)關於被告涉犯販賣海洛因部分：
  1.查本案員警於上開時、地攔檢高子嵐所駕前揭自小客車，並
    當場在甲○○的黑色手提袋內查獲並扣得海洛因13包 (共計
    淨重23.06公克）、甲基安非他命5 包(毛重3.967公克)、中
    型夾鏈空袋16個、小型夾鏈空袋5 個等情，業如前述；另扣
    案之海洛因白粉，其中1 包經送驗，其結果為含微量海洛因
    成分，定量分析無法檢出海洛因純度，淨重4.12公克（空包
    裝重0.38公克）等情，有前揭法務部調查局調科壹字第0800
    07024號鑑定通知書在卷可佐，故上開事實均堪認定。
  2.證人高子嵐於95年1月6日檢察官偵訊時固證稱：「（問：92
    年10月間是否向甲○○買毒品？）有的，買海洛因，當天在
    樹林市○○街名園賓館向甲○○買了幾千元的海洛因，錢也
    給了甲○○，我並沒有買安非他命。隔天我覺得海洛因不純
    ，我打電話向甲○○說要求換貨，甲○○說要我載他到中壢
    市找她朋友換貨，到了中壢後甲○○下車換貨後又上車，我
    就開車往關西要向朋友索討借款，此時還未向甲○○拿回海
    洛因，路程中在龍潭就被警察查獲。」（見臺灣嘉義地方法
    院檢察署94年度毒偵字第841 號卷，第42頁），然證人高子
    嵐於本案查獲次日即92年10月22日警詢時，並無隻字片語提
    及向被告購買海洛因之事（見桃檢92偵卷第9 至10頁），何
    以於時隔2 年多後方於前揭偵訊時供稱於上開時、地向被告
    購買海洛因等語，已非無疑。又依證人高子嵐上開證詞，其
    向被告購買海洛因時間為查獲前一天即92年10月20日。然其
    嗣另於96年3 月28日檢察官偵訊時證稱：「（問：你被查獲
    那天是92年10月21日晚上9 時21分，你向甲○○買毒品海洛
    因之日期能否推算出來？）被查獲前一星期向甲○○買海洛
    因的。」（見中檢96偵卷第12頁），是證人高子嵐就其何時
    向被告購買毒品時間，前後證述不一，關於其向被告購買海
    洛因之證詞，是否可信，益非無疑義。
  3.又扣案之海洛因13包，其中1 包固因含量極微，無法分析出
    海洛因純度。然查證人高子嵐於96年3 月28日偵訊時供後具
    結證稱：「（問：你向甲○○買的這一次海洛因，你有施用
    嗎？）有，我夾在香煙裡面施用。」、「（問：你向甲○○
    買的海洛因吸食的感覺如何？）跟我以前吸食海洛因的感覺
    一樣有效。」、「（問：你說『有效』是什麼意思？）就是
    有施用海洛因的反應，會覺得頭暈暈的，身體輕飄飄的，精
    神很放鬆。」、「(問：何以要求換貨？)因為海洛因變質，
    吸了以後效果比較不好。」、「（問：你向甲○○買的那一
    包海洛因，你說吸起來有效但是效果比較差，是效果上有怎
    麼樣差別？）買回來第一次吸有效，過幾天吸效果就比較差
    ，所以我才準備拿去給甲○○換貨。」等語（見中檢96偵卷
    第11、12、14頁）。故依證人高子嵐上開證詞，其向被告所
    購買之該包海洛因，經施用結果與其以往施用海洛因之效果
    相同，係一樣有效，嗣雖效果變差，然此顯與海洛因純度不
    佳之因素無關，故前揭法務部調查局鑑定通知書關於扣案海
    洛因13包，其中1 包海洛因含量極微之鑑定結果，尚難遽為
    證人高子嵐上開證述之補強證據，而得確信證人高子嵐之上
    開證詞與事實相符。
  4.又扣案之海洛因、甲基安非他命等毒品，被告於警詢時供稱
    ：伊係於92年10月21日晚間7、8時許，在中壢市區以新臺幣
    8萬元向綽號西瓜之男子購買等語（見桃檢92偵卷第7頁反面
    ），衡以被告若非於查獲前剛向他人購買毒品，實無隨身攜
    帶上開數量之毒品，以徒增遭查獲之風險，足徵被告關於上
    開毒品係其於92年10月21日即查獲當日購買之供述可採。另
    依證人高子嵐上開證詞，被告係於查獲前1 日或查獲前一星
    期某日，販賣海洛因與證人高子嵐，是被告顯非以上開扣案
    之海洛因販與證人高子嵐，故上開扣案之海洛因、甲基安非
    他命等毒品亦無從據以佐證證人高子嵐上開證詞與事實相符
    。至查獲之夾鏈袋，被告固坦承係其用以分裝海洛因毒品之
    用，然亦無從遽認被告有販賣海洛因與證人高子嵐之事實。
(二)關於被告涉犯轉讓甲基安非他命部分：
  1.本案於查獲當時，於證人高子嵐褲子右側口袋當場查獲並扣
    得內有甲基安非他命殘渣夾鏈袋1 個乙節，此有上開承辦員
    警蕭時暐、巫榮能執勤報告1份，及扣案之該殘渣袋1個為憑
    ；另證人高子嵐尿液檢驗報告呈甲基安非他命陽性反應，此
    有臺灣檢驗科技股份有限公司濫用藥物尿液檢驗報告（見桃
    檢92偵卷第11頁；嘉檢98偵卷第146 頁），上開事實均堪認
    定。
  2.又證人高子嵐固於警詢時證稱：伊於92年10月21日在台北縣
    樹林市○○街名園賓館，向一位綽號叫『寶寶』之男子要安
    非他命，寶寶表示沒有，剛好甲○○在場，隨即她就從自己
    的皮包內取出一包安非他命，在用夾鍊袋分裝少許安非他命
    給伊等語（見桃檢92偵卷第9頁反面）。然其於96年3月28日
    檢察官偵訊時供後具結證稱：伊向甲○○免費拿過1 次毒品
    ，時間是在伊向她買海洛因的同時，伊向她買海洛因，她就
    送伊安非他命，伊係被查獲前一星期向甲○○買海洛因等語
    （見中檢96偵卷第11頁），是依證人高子嵐上開證詞，其僅
    於向被告購買海洛因之同時，獲被告轉讓甲基安非他命1 次
    ，故被告是否另有於92年10月21日凌晨零時許，在台北縣樹
    林市○○街名園賓館，分裝少許甲基安非他命而無償轉讓與
    高子嵐供其吸食等情，即非無疑。
  3.又證人高子嵐雖證稱：伊向被告購買海洛因同時，被告送伊
    甲基安非他命等語，然因證人高子嵐關於其向被告購買海洛
    因之證詞，且亦無相關證據佐證證人高子嵐之指證而難遽認
    被告有販賣海洛因與證人高子嵐之事實，業如前述，故其關
    於向被告購買海洛因之同時，被告送伊甲基安非他命之證詞
    ，亦難遽予採信。
  4.至於證人高子嵐身上扣獲甲基安非他命殘渣袋1 個，及驗尿
    報告呈甲基安非他命陽性反應，僅足佐認證人高子嵐確有施
    用甲基安非他命之事實，況上開殘渣袋被告否認係伊用以分
    裝甲基安非他命與證人高子嵐之用，且亦無證據證明上開安
    非他命殘渣袋來自被告，故尚難以證人高子嵐身上扣獲甲基
    安非他命殘渣袋，及驗尿報告呈甲基安非他命陽性反應，遽
    認被告有何轉讓甲基安非他命與證人高子嵐之事實。
五、綜上所述，證人高子嵐關於其向被告購買海洛因之證詞，存
    有上開瑕疵，且亦無證據足以佐證補強，故難徒憑其證詞遽
    認被告有何販賣海洛因與證人高子嵐之犯行；另證人高子嵐
    關於被告轉讓甲基安非他命之證詞，亦存有前揭疑義及瑕疵
    ，而自證人高子嵐身上扣獲甲基安非他命殘渣袋1 個，及其
    驗尿報告呈甲基安非他命陽性反應等情，亦均無法遽認被告
    有何轉讓甲基安非他命之犯行，故本件依公訴人所舉證據資
    料，均尚不足以達到通常一般之人均不致有所懷疑，而得確
    信被告具起訴書所載之上開犯行。揆諸前揭法條規定及判例
    說明，即不得遽為罪之認定，應判決諭知被告無罪如主文第
    2 項所示。
據上論斷，應依刑事訴訟法第299條第1項前段、第301條第1項，
毒品危害防制條例第8條第1項、第17條第2項，刑法第2條第1項
前段、第11條前段、中華民國九十六年罪犯減刑條例第2條第1項
第3款、第7條，判決如主文。
本案經檢察官李志明到庭執行職務。
中    華    民    國    99    年     9    月    13    日
                刑事第五庭    審判長法  官  蔡廷宜
                                    法  官  曾宏揚
                                    法  官  啟夫
以上正本證明與原本無異。
如不服本判決應於收受判決後10日內向本院提出上訴書狀，並應
敘述具體理由；其未敘述上訴理由者，應於上訴期間屆滿後20日
內向本院補提理由書（均須按他造當事人之人數附繕本）「切勿
逕送上級法院」。告訴人或被害人如對於本判決不服者，應具備
理由請求檢察官上訴，其上訴期間之計算係以檢察官收受判決正
本之日期為準。
中    華    民    國    99    年    9     月    13    日
                                    書記官  侯麗茹
附錄論罪法條全文：
毒品危害防制條例第8條
轉讓第一級毒品者，處 1 年以上 7 年以下有期徒刑，得併科新
臺幣 1 百萬元以下罰金。
轉讓第二級毒品者，處 6 月以上 5 年以下有期徒刑，得併科新
臺幣 70 萬元以下罰金。
轉讓第三級毒品者，處 3 年以下有期徒刑，得併科新臺幣 30
萬元以下罰金。
轉讓第四級毒品者，處 1 年以下有期徒刑，得併科新臺幣 10
萬元以下罰金。
前四項之未遂犯罰之。
轉讓毒品達一定數量者，加重其刑至二分之一，其標準由行政院
定之。

司法院資訊處製作；財團法人民間司法改革基金會備份。
